# 企业的利息收入所得税税率是多少？

提问人：wufaxian 时间：2020-04-04 08:05:20
看到一个公司的税务明细有如下一项：不同稅率對集團內公司間須繳納預扣稅的特許權收入及利息收入的稅務影響 对应的是一个负数，也就是说降低了当期所得税。
问题：
请问企业的银行利息收入是否需要缴纳企业所得税？是否需要缴纳增值税？如果需要缴纳企业所得税，税率是多少？需要缴纳增值税，税率是多少？增值税可以作为所得税的抵扣么？
如果当年确认 100 元利息收入，增值税，所得税分别是多少？如何计算?
如果利息的所得税税率也是25% ，没道理会出现“利息收入的稅務影響”这种说法啊。

回答人：chenyiwei
可能涉及跨境支付利息的预提所得税问题，不是一般意义上的境内利息收入、支出的所得税税务处理。这种情况可能和相关国家或地区之间的税收协定相关，就比较复杂了。